【裁判字號】    90,訴,549
【裁判日期】    900816
【裁判案由】    偽造文書
【裁判全文】
臺灣臺中地方法院刑事判決                            九十年度訴字第五四九號
    公  訴  人  台灣台中地方法院檢察署檢察官
    被      告  丁○○
    被      告  甲○○
    共      同
    選任辯護人  鞠金蕾
右列被告因偽造文書案件，經檢察官提起公訴（九十年度偵字第三九六號），本院判
決如左：
    主  文
丁○○共同連續行使偽造私文書，足以生損害於他人，處有期徒刑陸月，如易科罰金
，以參佰元折算壹日。扣案之玉山銀行信用卡（卡號00000000000000
00號）壹張及附表一所示簽帳單上客戶簽名處偽造之丙○○署名均沒收。
甲○○共同連續行使偽造私文書，足以生損害於他人，處有期徒刑陸月，如易科罰金
，以參佰元折算壹日。扣案之慶豐銀行信用卡（卡號00000000000000
00號）壹張、玉山銀行信用卡（卡號0000000000000000號）壹張
及附表二所示簽帳單上客戶簽名處偽造之乙○○署名均沒收。
    事  實
一、甲○○於民國八十九年十二月中旬某日，在台北縣新店市某撞球場認識綽號小胖
    之成年男子李權峰（年籍住所不詳），竟與李權峰基於意圖為自己不法所有之概
    括犯意聯絡，共謀由李權峰負責變造身分證及偽造信用卡，丁○○負責刷卡預借
    現金或消費，詐取財物朋分花用，而於八十九年十二月二十二日晚上，在台北市
    將其照片一張交予李權峰，由李權峰換貼在丙○○之身分證上，變造丙○○之身
    分證，再於八十九年十二月二十三日上午，在台中市○○區○○路二段五九八號
    渣打銀行台中分行附近，將變造之丙○○身分證及偽造之信用卡交予甲○○，由
    甲○○在偽造之信用卡上偽簽丙○○署名，連續於八十九年十二月二十六日十時
    十四分許、八十九年十二月二十七日十五時十六分許、同日十五時十七分許，分
    別持偽造卡號為0000000000000000、00000000000
    00000、0000000000000000號之信用卡，前往渣打銀行台
    中分行，以丙○○名義刷卡，在附表一所示之簽帳單客戶簽名處偽造丙○○之署
    名，向渣打銀行台中分行預借現金新台幣（下同）七萬元、八萬元及五萬元，並
    提供變造之丙○○身分證予行員核對，使行員陷於錯誤，如數交付預借之現金，
    得手後二人朋分花用，甲○○共分得五萬元，甲○○復於八十九年十二月二十八
    日，再次前往渣打銀行台中分行，連續二次以同一方式預借現金，因故未得逞。
    另丁○○於八十九年十二月二十一日，在台北縣新店市○○街三五巷七號四樓住
    處，經甲○○介紹認識李權峰後，亦與李權峰基於意圖為自己不法所有之概括犯
    意聯絡，將其照片一張交予李權峰，由李權峰換貼在乙○○之身分證上，變造乙○○之身分證，再於八十九年十二月二十六日上午，在渣打銀行台中分行附近，
    將變造之乙○○身分證及偽造之信用卡交予丁○○，由丁○○在偽造之信用卡上
    偽簽乙○○署名，連續於八十九年十二月二十六日十一時九分許、八十九年十二
    月二十七日十五時十九分許及八十九年十二月二十八日十二時四十三分許，分別
    持偽造卡號為0000000000000000、000000000000
    0000、0000000000000000號之信用卡，前往渣打銀行台中
分行，以乙○○名義刷卡，在附表二編號一至三所示之簽帳單客戶簽名處偽造乙○○之署名，向渣打銀行台中分行預借現金七萬五千元、七萬元及十二萬元，並
    提供變造之乙○○身分證予行員核對，使行員陷於錯誤，如數交付預借之現金，
    得手後二人朋分花用，丁○○共分得二萬六千元。丁○○又於八十九年十二月二
    十八日十三時二十二分許，持偽造卡號0000000000000000號之
    信用卡，前往台中市○區○村路○段一四０號寶華鐘錶有限公司，以乙○○名義
    刷卡，在附表二編號六所示之簽帳單客戶簽名處偽造乙○○之署名，向該公司購
    買價值九萬七千元之手錶一只，使該公司經理張本霖陷於錯誤交付該只手錶，得
    手後交予李權峰變賣。嗣於八十九年十二月二十九日上午，甲○○持偽造卡號0
    000000000000000號之信用卡一張，丁○○持偽造卡號0000
    000000000000、0000000000000000號之信用卡二
    張，再前往渣打銀行台中分行以同一方式刷卡預借現金，而於該日十時八分許及
    十時九分許，丁○○先持偽造卡號0000000000000000號之信用
    卡，分別於該日十時九分許、十時九分許，以乙○○名義刷卡，在附表二編號四
    、五所示之簽帳單客戶簽名處偽造乙○○之署名，向渣打銀行台中分行預借現金
    各一萬五千元及十三萬五千元後，甲○○再持偽造之信用卡，以丙○○名義欲向
    渣打銀行台中分行辦理預借現金時，為警當場查獲。並扣得甲○○持有之變造之
    丙○○身分證一張、偽造卡號0000000000000000、00000
    00000000000號之信用卡二張；丁○○持有之變造之乙○○身分證一
    張、偽造卡號0000000000000000號之信用卡二張、渣打銀行台
    中分行存根二張、寶華鐘錶有限公司發票一張及當日盜刷所得十五萬元、分贓所
    得一萬元（現金部分已發還渣打銀行台中分行），各足以生損害於丙○○、乙○○、渣打銀行台中分行及寶華鐘錶有限公司。
二、案經台中市警察局移送台灣台中地方法院檢察署檢察官偵查起訴。
    理  由
一、右揭犯罪事實，業據被告甲○○、丁○○坦承不諱，並經證人即渣打銀行台中分
    行行員車傳治於警訊及偵查中證述綦詳，復有變造之丙○○、乙○○身分證各一
    張、偽造卡號0000000000000000、000000000000
    0000、0000000000000000號之信用卡三張、渣打銀行台中
    分行存根二張、寶華鐘錶有限公司發票一張扣案及贓物認領保管收據、簽帳單存
    根附卷可稽，事證明確，被告犯行已堪認定。
二、核被告甲○○、丁○○所為，均係犯刑法第二百十六條、第二百十二條之行使變
    造特種文書罪、同法第二百十六條、第二百十條之行使私文書罪及同法第三百三
    十九條第一項之詐欺取財罪，被告甲○○另犯同法第三百三十九條第三項、第一
    項之詐欺取財未遂罪。被告等偽造署押，係偽造私文書之階段行為，又變造特種
    文書及偽造私文書之低度行為，已為行使變造特種文書及行使偽造私文書之高度
    行為所吸收，均不另論罪。又被告等行為後，刑法第二百零一條之一已增訂意圖
    供行使之用，而偽造、變造信用卡、金融卡、儲值卡或其他相類作為簽帳、提款
    、轉帳或支付工具之電磁紀錄物者，處一年以上七年以下有期徒刑，得併科三萬
    元以下罰金；行使前項偽造、變造之信用卡、金融卡、儲值卡或其他相類作為簽
    帳、提款、轉帳或支付工具之電磁紀錄物，或意圖供行使之用，而收受或交付於
    人者，處五年以下有期徒刑，得併科三萬元以下罰金之規定，並於九十年六月二
    十日經總統公佈，同年月二十二日生效，比較新舊法結果，以舊法較有利被告等
    ，依刑法第二條第一項但書規定，本件自應適用舊法處斷，先予敘明。被告等與
    李權峰之不詳年籍住所成年男子間，分別有犯意聯絡及行為分擔，皆為共同正犯
    。又先後多次行使變造特種文書、行使偽造私文書及詐欺取財既遂、未遂犯行，
    時間緊接，犯罪構成要件相同，顯係基於概括犯意為之，為連續犯，應各論以一
    行使變造特種文書罪、行使偽造私文書罪及詐欺取財既遂罪，並依法加重其刑。
    再被告等所犯上開三罪間，有方法結果之牽連關係，應從一重之行使偽造私文書
    罪論處。爰分別審酌被告等犯罪動機、手段、所生危害及其等並非首謀，犯罪情
    節尚非嚴重，已受羈押二月餘，事後並坦承上情，態度良好等一切情狀，各處以
    如主文所示之刑，並諭知易科罰金之折算標準。又被告等行為後，刑法第四十一
    條業經立法院通過修正為犯最重本刑為五年以下有期徒刑以下之刑之罪，而受六
    個月以下有期徒刑或拘役之宣告，因身體、教育、職業、家庭之關係或其他正當
    事由，執行顯有困難者，得以一元以上三元以下折算一日，易科罰金。但確因不
    執行所宣告之刑，難收矯正之效，或難以維持法秩序者，不在此限（另增訂第二
    項，併合處罰之數罪，均有前項情形，其應執行之刑逾六月者，亦同），並經總
    統於九十年一月十日公布，同年月十二日生效，本件自應適用修正公布生效之新
    法諭知易科罰金之折算標準。附表一所示簽帳單上客戶簽名處偽造之丙○○署名
    及附表二所示簽帳單上客戶簽名處偽造之乙○○署名應依刑法第二百十九條規定
    諭知沒收。偽造卡號0000000000000000、000000000
    0000000、0000000000000000號之信用卡各一張，為共
    犯李權峰所有，供被告等犯罪之用，則依刑法第三十八條第一項第二款宣告沒收
    。至另偽造卡號0000000000000000、00000000000
    00000、0000000000000000、000000000000
    0000、0000000000000000、0000000000000
    000號之信用卡各一張並未扣案，不能證明現仍存在，為免執行困難，不宜宣
    告沒收，併予敘明。
三、公訴意旨另以：被告甲○○並於八十九年十二月二十八日，前往台中市某服飾店
    ，購買價值二萬四千元之服飾，以不明卡號之偽造信用卡刷卡消費，且偽造丙○○之署押於簽帳單上，使該特約商店陷於錯誤交付財物，因認被告甲○○此部分
    行為亦涉有前述罪名。訊據被告甲○○雖自白上情，惟另無其他證據佐憑，亦無
    被害人、簽帳卡、贓物等資料以供查證，尚難僅憑被告甲○○之自白，即令被告
    甲○○負前開罪責，而公訴人認被告甲○○此部分行為，與其前開部分有連續關
    係，為裁判上一罪，故不另為無罪之諭知。
據上論斷，應依刑事訴訟法第二百九十九條第一項前段、刑法第二條第一項、第二十
八條、第五十六條、第二百十六條、第二百十條、第二百十二條、第三百三十九條第
一項、第五十五條、第四十一條第一項前段、第二百十九條、第三十八條第一項第二
款、罰金罰鍰提高標準條例第一條前段、第二條，判決如主文。
中      華      民      國      九十      年      八      月    十六    日
                                         法  官  鍾  堯  航
附表一：
編號  信用卡號碼        刷卡金額（新台幣）  刷卡日期      特約商店名稱
0    00000000  0萬元              八十九年十二  渣打銀行台中分
      00000000                      月二十六日    行
0    00000000  0萬元              八十九年十二  渣打銀行台中分
      00000000                      月二十七日    行
0    00000000  0萬元              八十九年十二  渣打銀行台中分
      00000000                      0十七日      行
附表二：
編號  信用卡號碼        刷卡金額（新台幣）  刷卡日期      特約商店名稱
0    00000000  0萬五千元          八十九年十二  渣打銀行台中分
      00000000                      月二十六日    行
0    00000000  0萬元              八十九年十二  渣打銀行台中分
      00000000                      0十七日      行
0    00000000  十二萬元            八十九年十二  渣打銀行台中分
      00000000                      月二十八日    行
0    00000000  0萬五千元          八十九年十二  渣打銀行台中分
      00000000                      月二十九日    行
0    00000000  十三萬五千元        八十九年十二  渣打銀行台中分
      00000000                      月二十九日    行
0    00000000  0萬七千元          八十九年十二  寶萬鐘錶有限公
      00000000                      月二十八日    司
右正本證明與原本無異。
如不服本判決，應於送達後十日內向本院提出上訴狀（須附繕本），上訴於台灣高等
法院台中分院。
                                        書記官
中      華      民      國      九十      年      八      月     十六   日
附錄論罪科刑法條
刑法第二百十六條：
行使第二百十條至第二百十五條之文書者，依偽造、變造文書或登載不實事項或使登
載不實事項之規定處斷。
刑法第二百十條：
偽造、變造私文書，足以生損害於公眾或他人者，處五年以下有期徒刑。
刑法第二百十二條：
偽造、變造護造、旅券、免許證、特許證及關於品行、能力服務或其他相類之證書、
介紹書，足以生損害於公眾或他人者，處一年以下有期徒刑。
刑法第三百三十九條第一項：
意圖為自己或第三人不法之所有，以詐術使人將本人或第三人之物交付者，處五年以
下有期徒刑、拘役或科或併科一千元以下罰金。


司法院資訊處製作；財團法人民間司法改革基金會備份。
